【裁判字號】    99,易,603
【裁判日期】    990913
【裁判案由】    竊盜
【裁判全文】
臺灣嘉義地方法院刑事判決               99年度易字第603號
公  訴  人  臺灣嘉義地方法院檢察署檢察官
被      告  丙○○
            乙○○
上列被告等因竊盜案件，經檢察官聲請簡易判決處刑（99年度偵
字第5949號），本院認不宜行簡易判決程序（99年度朴簡字第
288 號），改依通常程序審理，被告於本院行準備程序時就犯罪
事實為有罪之陳述，經本院裁定改依簡式審判程序審理，判決如
下：
    主  文
丙○○、乙○○共同犯攜帶兇器竊盜罪，各處有期徒刑玖月，各
減為有期徒刑肆月又拾伍日，如易科罰金，均以新臺幣壹仟元折
算壹日。扣案之鐵條貳支沒收。
    犯 罪 事 實
一、丙○○與乙○○因缺錢花用，竟共同基於意圖為自己不法所
    有之犯意聯絡，於民國95年11月30日凌晨3 時許，持足供兇
    器使用之大型油壓剪，至臺南縣善化鎮○○○段285 地號茄
    拔高幹111 右19至22號電線桿處，推由乙○○以渠等所有之
    鐵條攀爬上電線桿，再以上開油壓剪剪斷臺灣電力股份有限
    公司（下稱臺電公司）所有之電線後，交由在下接應之丙○
    ○，遂共同竊取合計裸硬銅線201 公尺、PVC 風雨線300 公
    尺（合計價值約新臺幣23,070元），得手後變賣花用。嗣經
    臺電公司線路裝修員甲○○於同日下午4 時發現後報警，並
    於現場查獲丙○○、乙○○遺留之帽子各1 頂、2 人所有竊
    盜所用之鐵條2 支，而循線查獲。
二、案經臺南縣警察局善化分局報告臺灣臺南地方法院檢察署檢
    察官調查後，呈轉臺灣高等法院臺南分院令轉臺灣嘉義地方
    法院檢察署檢察官偵查並聲請簡易判決處刑。
    理  由
一、本件被告丙○○、乙○○所犯非死刑、無期徒刑、最輕本刑
    為3 年以上有期徒刑之罪，或高等法院管轄第一審案件，其
    等於準備程序進行中，就被訴事實為有罪之陳述，經本院告
    知簡式審判程序之旨，並聽取檢察官及被告2 人之意見後，
    裁定進行簡式審判程序。
二、上開犯罪事實業據被告2 人於偵訊及本院審理時坦承不諱，
    核與證人即臺電公司線路裝修員甲○○於警詢、偵查中之證
    述相符，且現場查獲之帽子2 頂經送驗結果，其上遺留之
    DNA 型別，分別與被告丙○○（編號2 ）、被告乙○○（編
    號1） 之DNA 型別相同，有臺南縣警察局96年1 月2 日南縣
    警鑑字第0962200003號、96年8 月3 日南縣警鑑字第
    0962201520 號 鑑驗書2 份、電線路失竊現場報告表在卷可
    查，此外，並有扣押物品清單、現場及查獲照片19紙、現場
    遺留之帽子2 頂、鐵條2 支扣案可證，足認被告2 人之任意
    性自白與事實相符。從而，本件事證明確，被告犯行堪予認
    定，應依法論科。
三、按刑法第321 條第1 項第3 款之攜帶兇器竊盜罪，係以行為
    人攜帶兇器竊盜為其加重條件，此所謂兇器，其種類並無限
    制，凡客觀上足對人之生命、身體、安全構成威脅，具有危
    險性之兇器均屬之，且祇須行竊時攜帶此種具有危險性之兇
    器為已足，並不以攜帶之初有行兇之意圖為必要（最高法院
    79年臺上字第5253號判例意旨參照）。本件被告2 人行竊時
    所攜帶之油壓剪雖未扣案，惟被告丙○○供稱係長約50公分
    剪電纜線所用，遭另案查獲等語，且依現場照片可知（見警
    卷第27～31頁），殘留之電纜線切口平整，顯係遭以利刃裁
    剪，故足認被告2 人所持以行竊之油壓剪，係客觀上足以殺
    傷人生命、身體之器械，顯為具有危險性之兇器。故核被告
    2 人所為，均係犯刑法第321 條第1 項第3 款之加重竊盜罪
    。被告2 人間就上開犯行，有犯意聯絡及行為分擔，均為共
    同正犯。
四、爰審酌被告2 人犯後於偵查中均坦承犯行，態度尚可，被告
    丙○○為國小畢業、被告乙○○為國中畢業之智識程度，惟
    渠等正值壯年，竟不思勞動獲取報酬，因缺錢花用以剪斷電
    纜線之方式變賣獲取所得，影響被害人之財產及農民用電，
    被告2 人有多次竊盜之前案紀錄（現均在監執行中，未構成
    累犯），有渠等臺灣高等法院被告前案紀錄表各1 份附卷足
    參，素行不佳，並審酌檢察官之求刑等一切情狀，分別量處
    如主文所示之刑。又中華民國九十六年罪犯減刑條例於96年
    7  月4日制定公布，並自96年7月16日施行，本件被告2人犯
    罪時間於96年4月24日以前，合於上開減刑條例第2條第1項
    第3款之減刑條件，復無不得減刑之情形，爰依法減其宣告
    刑2 分之1，並諭知易科罰金之折算標準。
五、扣案之鐵條2 支為被告2 人所有供行竊所用，業經其等陳述
    在卷，爰依刑法第38條第1 項第2 款宣告沒收之。至扣案之
    帽子2 頂，係被告2 人日常所戴，非供行竊所用，另行竊所
    用之油壓剪既無扣案，且非義務沒收之物，爰均不另為沒收
    之諭知，附此敘明。
據上論斷，應依刑事訴訟法第452 條、第273 條之1 第1 項、第
299條第1項前段，刑法第28條、第321條第1項第3款、第41條第
1項前段、第38條第1項第2款，中華民國九十六年罪犯減刑條例
第2條第1項第3款、第7條、第9條，判決如主文。
本案經檢察官林俊良到庭執行職務。
中    華    民    國    99    年    9     月    13    日
                  刑事第四庭  法  官    梁淑美
以上正本證明與原本無異。
如不服本判決應於收受判決後10日內向本院提出上訴書狀，並應
敘述具體理由；其未敘述上訴理由者，應於上訴期間屆滿後20日
內向本院補提理由書（均須按他造當事人之人數附繕本）「切勿
逕送上級法院」。告訴人或被害人如對於本判決不服者，應具備
理由請求檢察官上訴，其上訴期間之計算係以檢察官收受判決正
本之日期為準。
中    華    民    國    99    年    9     月    13    日
                              書記官    林金福
附錄論罪法條全文：
刑法第320條第1項
意圖為自己或第三人不法之所有，而竊取他人之動產者，為竊盜
罪，處5年以下有期徒刑、拘役或5百元以下罰金。
中華民國刑法第321條
犯竊盜罪而有左列情形之一者，處6月以上、5年以下有期徒刑：
一、於夜間侵入住宅或有人居住之建築物、船艦或隱匿其內而犯
    之者。
二、毀越門扇、牆垣或其他安全設備而犯之者。
三、攜帶兇器而犯之者。
四、結夥三人以上而犯之者。
五、乘火災、水災或其他災害之際而犯之者。
六、在車站或埠頭而犯之者。
前項之未遂犯罰之。

司法院資訊處製作；財團法人民間司法改革基金會備份。
